宣示判決筆錄
原      告  富邦產物保險股份有限公司

法定代理人  羅建明  
訴訟代理人  沈志揚  
            林揚軒  
            何正偉  
被      告  李修    

上列當事人間111年度中小字第1830號請求侵權行為損害賠償（
交通）事件，於中華民國111年7月27日上午9時40分整在臺灣臺
中地方法院臺中簡易庭宣示判決，出席職員如下：
    法      官  林筱涵
    書  記  官  洪加芳
朗讀案由。
法官朗讀主文宣示判決如下：
    主      文
被告應給付原告新臺幣玖萬玖仟零柒拾捌元，及自民國一一一年
六月十日起至清償日止，按週年利率百分之五計算之利息。
訴訟費用新臺幣壹仟元由被告負擔。
本判決得假執行。
    事實及理由之要領
一、原告主張：被告於民國109年4月18日11時許，駕駛車牌號碼
    000-0000號自用小客車，行經臺中市○○區○○○道○段000號麥
    當勞餐廳停車場，因倒車時未注意其他車輛，碰撞原告所承
    保、訴外人柯建仲所駕駛，且為其所有之車牌號碼000-0000
    號自用小客車（下稱系爭車輛），致系爭車輛受損，修復費
    用即工資費用共計新臺幣（下同）99,078元，而系爭車輛受
    損部分業由原告依保險契約予以理賠。為此，爰依保險法第
    53條之規定及侵權行為之法律關係，請求被告賠償上開修復
    費用99,078元，並聲明：被告應給付原告99,078元，及自起
    訴狀繕本送達翌日起至清償日止，按週年利率百分之5計算
    之利息。
二、上開原告主張之事實，業據其提出非道路車禍案件登記表、
    行車執照、汽（機）車險理賠申請書、保險估價單、車損照
    片、統一發票為證，並經本院向臺中市政府警察局第六分局
    調取本件交通事故之非道路車禍案件登記表、現場即車損照
    片核閱無誤。被告已於相當時期受合法之通知，而於言詞辯
    論期日不到場，亦未提出準備書狀爭執，依民事訴訟法第43
    6條之23準用第436條第2項適用第280條第3項、第1項之規定
    ，視同自認，堪信原告所陳上情為真正，本院即採為判決之
    基礎。從而，原告依保險法第53條之規定及侵權行為之法律
    關係，請求被告給付修復費用99,078元，及自起訴狀繕本送
    達翌日即111年7月8日起（見本院卷第101頁送達證書）至清
    償日止，按週年利率百分之5計算之利息，為有理由，應予
    准許。
三、訴訟費用負擔及假執行宣告之依據：民事訴訟法第78條、第
    436條之19第1項、第436條之20。
　
民事訴訟法第436條之24第2項：
對於本判決之上訴，非以違背法令為理由，不得為之。
如對本判決上訴，須於判決送達後20日內向本院提出上訴狀，並
須表明原判決所違背之法令及其具體內容與依訴訟資料可認為原
判決有違背法令之具體事實之上訴理由（均須按他造當事人之人
數附繕本）。
中　　華　　民　　國　　111 　年　　7 　　月　　27　　日
                  臺灣臺中地方法院臺中簡易庭
                                  法  官  林筱涵
以上正本證明與原本無異。
中　　華　　民　　國　　111 　年　　7 　　月　　27　　日
                                  書記官  洪加芳